# 金融资产及金融负债

提问人：jangyanbo 时间：2019-05-13 20:04:56
陈老师好！关于金融资产的问题向您请教
某公司分期付款销售给政府硬件产品，分五年支付，假如应收账款 5000 万，未确认的融资收益 500 万，假如按照实际利息摊销每年摊销 100 万，在第二年末的时候，政府并未按照合同约定进行付款，但是预计政府的款项是会都给的，只是不能按照合同规定的收款日期付款，请问这种情况下，在第二年及以后如何摊销未确认的融资收益呢，同样，债务方因为现金流存在问题，并能按照合同约定进行后续付款，请问这种情况下如何摊销未确认的融资费用呢

回答人：chenyiwei
理论上，对这种情况应当是双方重新协商付款进度表，或者是根据新发生的情况变化谨慎地重新调整对未来收款时间和金额的估计，相应调整金融资产账面价值。
实务中，这可能难以做到，一般也就是已到期的应收款项谨慎计提准备，但不再单独就已到期的款项继续确认利息收入。同时通过考虑计提减值准备的形式体现资金时间价值损失的影响，避免高估资产价值。